臺灣臺南地方法院民事裁定
111年度消債更字第209號
聲  請  人
即  債務人  陳筠麒即陳彥伃

代  理  人  黃蘭英律師(法扶律師)
上列債務人因消費者債務清理事件聲請更生，本院裁定如下：
    主  文
債務人應於本裁定送達後二十日內，補提如附件所示文件及資料
到院，逾期未補正，則駁回其聲請。
    理  由
一、按債務人不能清償債務或有不能清償之虞者，得依本條例所
    定更生或清算程序，清理其債務，消費者債務清理條例（下
    稱消債條例）第3條定有明文。又債務人聲請更生時，所提
    出之財產及收入狀況說明書，應表明下列事項，並提出證明
    文件：一、財產目錄，並其性質及所在地。二、最近五年是
    否從事營業活動及平均每月營業額。三、收入及必要支出之
    數額、原因及種類。四、依法應受債務人扶養之人，消債條
    例第43條第6項規定自明。次按，債務人聲請更生或清算不
    合程式或不備其他要件者，法院應以裁定駁回之，但其情形
    可以補正者，法院應定期間先命補正，消債條例第8條定有
    明文；且更生之聲請有拒絕提出關係文件或為財產變動狀況
    之報告者，應駁回之，此觀消債條例第46條第3款規定自明
    。
二、查本件債務人具狀聲請更生，漏未提出如附件所示文件及資
    料到院，爰定期命補正，如逾期未補正，則駁回其聲請。
中　　華　　民　　國　　111 　年　　6 　　月　　20　　日
                  消債法庭法  官  張桂美
以上正本係照原本作成。　　　　　　　　　
本裁定不得抗告。　　　　　　　　　
中　　華　　民　　國　　111 　年　　6 　　月　　21　　日
                                   書記官  林彥丞
附件：
　⒈債務人於郵局、銀行、農漁會、合作社等金融機構所開立存
    款帳戶自109年4月迄今之存摺封面及內頁影本（須附完整內
    頁資料並補登存摺至本裁定送達日之後）。
　⒉債務人於臺灣集中保管結算所股份有限公司保管劃撥帳戶往
    來證券商、股票餘額、異動表等相關資料（請逕向集保公司
    申請），投資交易明細及投資證明文件，陳報所投資之基金
    淨額。及自109年4月起迄今所有證券戶存摺、證券交割款匯
    入匯出之帳戶存摺封面及內頁完整影本（應補登至本裁定送
    達日）、上開證券戶所屬公司出具之客戶庫存餘額表影本。
　⒊至中華民國人壽保險商業同業公會聲請債務人之保險資料（
    保險業通報作業資訊系統資料查詢結果表，請提出以債務人
    為「要保人」、「被保險人」之查詢結果），及以債務人為
    要保人之商業保險契約書（含人壽保單及儲蓄性、投資性保
    單），說明投保內容，是否辦理保單質借及金額，並陳報現
    有保單價值準備金及聲請更生前二年是否有變更要保人之情
    事。
　⒋債務人陳報擔任德生智權有限公司之董事，每月薪資約為2萬
    2,000元，請提出最近一年內之薪資單影本及薪資轉帳存摺
    內頁影本，並說明除每月應領薪資外，是否尚領有年終及三
    節獎金、津貼、補助及金額。
　⒌請提出受債務人扶養之人之戶籍謄本（記事欄勿省略），並
    說明每月實際支出扶養費數額各為多少(三人應分列記載)。
　⒍債務人原陳報必要生活支出以臺南市107年度每人每月最低生
    活費1.2倍計算，因臺南市市最低生活費已於111年度調整，
    請說明每月必要生活支出是否仍主張為14,866元。
　⒎說明債務人及受債務人扶養之人是否有領取中低收入戶補助
    、租屋津貼、兒少補助、國民年金或其他社會福利津貼、社
    會救助或補助？若有，說明數額及提出相關資料。
　⒏依消費者債務清理條例施行細則第3條第2項規定，債務人為
    公司或其他營利法人之負責人，無論是否受有薪資，均視為
    自己從事營業活動。其營業額依該公司或其他營利法人之營
    業額定之。債務人現仍登記為德生智權有限公司之董事，請
    提出德生智權有限公司之最新變更登記事項表、自106年4月
    起迄今之財務報表、資產負債表、損益表（請以董事身分申
    請）、營業人銷售額與稅額申報書、營業稅申報書等相關證
    明文件。並應說明債務人擔任德生智權有限公司董事之任期
    及報酬為何，擔任該公司董事期間是否領有分紅或盈餘分配
    ？若有，其領取之金額為何？並請提出相對應之證明文件到
    院。
　⒐請提出債務人最新之財團法人金融聯合徵信中心之當事人綜
    合信用報告（個人中文信用報告）「正本」。